【裁判字號】    99,聲減,38
【裁判日期】    990429
【裁判案由】    聲請減刑
【裁判全文】
臺灣臺中地方法院刑事裁定              99年度聲減字第38號
聲  請  人  臺灣臺中地方法院檢察署檢察官
受  刑  人  甲○○
上列受刑人因違反毒品危害防制條例等案件，已經判決罪刑確定
，聲請人聲請減刑及定應執行之刑（99年度聲減字第35號），本
院裁定如下：
    主    文
甲○○所犯如附表編號１之罪，減為如附表編號１所示之刑，與
附表編號２所示減刑後之刑，應執行有期徒刑肆月又拾伍日，如
易科罰金，以銀元參佰元即新臺幣玖佰元折算壹日。
    理    由
一、聲請意旨略以：受刑人於附表所列日期犯如附表所列之罪，
    經如附表之法院判處如附表所列之刑確定在案。經查其所犯
    上開各罪，犯罪時間均在中華民國96年4 月24日以前，所犯
    如附表所列之罪，合於中華民國96年罪犯減刑條例第2條第1
    項第3款規定相符，其中如附表所列編號第2號之罪，業經本
    院減為如附表所列之刑確定在案；另附表所列編號第 1號之
    罪，應依同條例第8條第1項聲請裁定減刑，並應與如附表編
    號所列編號第2號之罪，依同條例第10條第1項規定定應執行
    刑，並依同條例第9條諭知易科罰金之折算標準等語。
二、按裁判確定前犯數罪者，併合處罰之；又數罪併罰有二裁判
    以上者，依刑法第51條之規定，定其應執行之刑，同法第50
    條、第53條分別定有明文。次按行為後法律有變更者，適用
    行為時之法律。但行為後之法律有利於行為人者，適用最有
    利於行為人之法律，刑法第2條第1項定有明文；再按依刑法
    第51條定應執行刑時，裁判確定前犯數罪，其中一罪在新法
    施行前者，亦應為新舊法比較（最高法院於民國95年 5月23
    日第8次刑事庭會議決議可資參照）。查本件受刑人於裁判
    確定前所犯如附表所示之罪均係於95年7月1日前犯之，而刑
    法第51條業於94年1月7日修正公布，並於95年7月1日施行，
    修正前刑法第51條規定：「數罪併罰，分別宣告其罪之刑，
    依左列各款定其應執行者：」，其中第5款規定：「宣告多
    數有期徒刑者，於各刑中之最長期以上，各刑合併之刑期以
    下，定其刑期。但不得逾20年。」，修正後刑法第51條第5
    款規定：「宣告多數有期徒刑者，於各刑中之最長期以上，
    各刑合併之刑期以下，定其刑期。但不得逾30年」。比較結
    果，修正後刑法並非較有利於受刑人，依刑法第2條第1項前
    段之規定，仍應適用受刑人行為時之舊法，定其應執行之刑
    。再本件受刑人於犯罪時之刑法第41條第1項前段規定：「
    犯最重本刑為5年以下有期徒刑以下之刑之罪，而受6個月以
    下有期徒刑或拘役之宣告，因身體、教育、職業、家庭之關
    係或其他正當事由，執行顯有困難者，得以1元以上3元以下
    折算1日，易科罰金。」，且受刑人行為時之易科罰金折算
    標準，修正前罰金罰鍰提高標準條例第2條前段（現已廢止
    ）規定，就其原定數額提高為100倍折算1日，是本件受刑人
    行為時之易科罰金折算標準，應以銀元300元折算1日，經折
    算為新臺幣後，應以新臺幣900元折算為1日。惟修正後刑法
    第41條第1項前段則規定：「犯最重本刑為5年以下有期徒刑
    以下之刑之罪，而受6個月以下有期徒刑或拘役之宣告者，
    得以新臺幣1000元、2000元或3000元折算1日，易科罰金。
    」，比較修正前後之易科罰金折算標準，以修正前之規定，
    較有利於受刑人，故亦應依刑法第2條第1項前段，適用修正
    前刑法第41條第1項前段規定，定其折算標準。
三、又應併合處罰之數罪，經法院以判決或裁定定其數罪之應執
    行刑確定者，該數罪是否執行完畢，均係以所定之應執行刑
    全部執行完畢為斷。其在定應執行刑之前已先執行之有期徒
    刑之罪，因嗣後與他罪合併定應執行刑，而由檢察官換發執
    行指揮書執行應執行刑，是其前已執行之有期徒刑部分，僅
    應予扣除，該罪宣告之刑不能認為已執行完畢，故數罪併罰
    案件之執行完畢，係指數罪定應執行之刑後，已將該應執行
    之刑全部執行完畢而言。若僅數罪中之1罪所宣告之刑執行
    完畢，而數罪合併所定應執行之刑尚未執行完畢者，即屬符
    合於中華民國77年罪犯減刑條例第7條第1項及中華民國80年
    罪犯減刑條例第9條第1項(即中華民國96年罪犯減刑條例第8
    條第1項)所規定「執行未完畢」之要件，應予以減刑，另定
    應執行刑(最高法院93年度臺非字第298號、80年度臺抗字第
    435號判決意旨可資參照)。本件受刑人所犯如附表編號1所
    示之罪雖已執行完畢，惟因與已減刑且未執行完畢之附表編
    號2之罪，同屬裁判確定前犯數罪，仍應視為未執行完畢，
    而應予減刑，並就如附表所示之罪定應執行之刑。
四、經核卷證，認聲請人減刑之聲請為正當，應予准許，爰將附
    表編號1所示之罪之宣告刑減為如附表編號1所示之刑，並與
    如附表編號2所示減刑後之刑，合併定其應執行之刑，並諭
    知易科罰金之折算標準。
五、依中華民國96年罪犯減刑條例第2條第1項第3款、第8條第1
    項、第10條第1項，刑法第2條第1項前段、修正前刑法第41
    條第1項前段、第51條第5款，修正前罰金罰鍰提高標準條例
    第2條、現行法規所定貨幣單位折算新臺幣條例第2條，裁定
    如主文。
中    華    民    國    99    年    4      月    29   日
                  刑事第七庭  法  官  林美玲
上正本證明與原本無異。
如不服本裁定，應於送達後五日內，向本院提出抗告狀。
                              書記官  黃珮華
中    華    民    國    99    年    4      月    29   日

司法院資訊處製作；財團法人民間司法改革基金會備份。
